臺灣宜蘭地方法院刑事判決                          九十一年度訴字第一一一號
    公  訴  人  臺灣宜蘭地方法院檢察署檢察官
    被      告  甲○○
右列被告因違反毒品危害防制條例案件，經檢察官提起公訴（九十年度毒偵字第一五
三號），本院判決如左：
    主  文
甲○○施用第一級毒品，處有期徒刑陸月，如易科罰金，以參佰元折算壹日。
扣案之注射針筒貳支沒收之。
    事  實
一、甲○○前因違反毒品危害防制條例案件，經臺灣宜蘭地方法院檢察署檢察官聲請
    本院裁定送觀察、勒戒後，認有繼續施用毒品傾向，並聲請本院裁定令入戒治處
    所施以強制戒治一年，再經本院裁定停止戒治，所餘期間付保護管束，於八十八
    年九月二十八日保護管束期滿，並經臺灣高等法院於八十八年九月二十八日以八
    十七年度上訴字第二六五三號為判決免刑確定。詎不知警惕，明知海洛因業經毒
    品危害防制條例列為第一級毒品，不得施用或持有，仍基於施用第一級毒品之犯
    意，於九十一年二月十九日中午十二時許，在不詳處所，以將海洛因摻水置入注
    射針筒加以注射之方式，施用第一級毒品海洛因一次。嗣於九十一年二月十九日
    下午一時許，在宜蘭市○○路二五０之一號，為警在其所駕駛之車牌號碼二Ｎ─
    四五一號營業用小客車內查獲，並扣得其所有且供施用毒品所用之注射針筒二支
    。
二、案經宜蘭縣警察局宜蘭分局報請臺灣宜蘭地方法院檢察署檢察官偵查起訴。
    理  由
一、右揭事實，業據被告甲○○於偵查及本院審理中均供陳不諱，其為警查獲時所採
    集之尿液經送請鑑驗之結果，確呈嗎啡陽性反應乙節，有慈濟大學濫用藥物檢驗
    中心九十一年三月五日慈藥字第九一０三０五０三號函所附之檢驗總表一紙在卷
    可稽，復有被告所有且供施用毒品所用之注射針筒二支扣案可資佐證。則按海洛
    因於人體內會代謝成嗎啡，因此涉嫌海洛因之施用者係檢驗其尿液中之嗎啡反應
    等情，此為本院職務上已知之事實，復觀以目前常見施用之毒品皆係海洛因，甚
    少或甚至未見有施用鴉片或嗎啡者之常情，及被告於本院審理中自承其係施用海
    洛因等節，是其確係施用海洛因，而非嗎啡之事實，亦應堪以認定。又被告前於
    八十八年間因違反毒品危害防制條例案件，經臺灣宜蘭地方法院檢察署檢察官聲
    請本院裁定送觀察、勒戒後，認有繼續施用毒品傾向，聲請裁定令入戒治處所施
    以強制戒治一年，再經本院裁定停止戒治，所餘期間付保護管束，於八十八年九
    月二十八日保護管束期滿，並經臺灣高等法院於八十八年九月二十八日以八十七
    年度上訴字第二六五三號為判決免刑確定等情，均有前述裁定書、判決書及臺灣
    高等法院被告全國前案紀錄表各一件在卷可按，是本件事證明確，被告五年內再
    犯施用毒品之犯行堪予認定。
二、核被告甲○○所為，係犯毒品危害防制條例第十條第一項施用第一級毒品海洛因
    罪。被告施用前持有海洛因之低度行為，為施用之高度行為所吸收，不另論罪。
    爰審酌被告違反禁令，多次非法施用足以導致精神障礙及生命危險之毒品，與其
    犯罪之動機、目的、次數暨其施用毒品之方式，惟事後坦承犯行，且犯後態度良
    好等一切情狀，量處如主文所示之刑，並諭知易科罰金之折算標準，以示懲儆，
    並冀自新。
三、扣案之注射針筒二支，均係被告所有且供其施用第一級毒品海洛因所用之物，業
    經其於本院審理中供明在卷，爰依刑法第三十八條第一項第二款之規定宣告沒收
    之。
四、至公訴意旨另以：被告基於施用毒品之概括犯意，自九十一年二月十二日起至同
    年月十九日止，在不詳處所，連續施用第一級毒品海洛因多次，因認被告連續涉
    犯毒品危害防制條例第十條第一項之罪嫌云云。按犯罪應依事實認定之，無證據
    不得推定其犯罪事實，刑事訴訟法第一百五十四條定有明文。訊據被告於本院審
    理中堅詞否認有此部分之犯行，辯稱：伊會在警訊、偵查中承認多次施用毒品係
    因為怕警察說伊在法庭翻供等語。經查，此部分除被告於警訊中之自白外，並無
    其他積極證據足以佐證被告確有其他施用第一級毒品海洛因之犯行，尚難據此即
    為被告不利之認定，然公訴意旨認此部分與前揭有罪部分，為連續犯裁判上一罪
    之關係，爰不另為無罪之諭知，附此敘明。
據上論斷，應依刑事訴訟法第二百九十九條第一項前段，毒品危害防制條例第十條第
第一項，刑法第十一條前段、第四十一第一項、第三十八條第一項第二款罰金罰鍰提
高標準條例第二條，判決如主文。
本案經檢察官魏廷勳到庭執行職務。
中        華      民     國       九十一    年     五    月    七       日
                                     臺灣宜蘭地方法院刑事第二庭
                                         審判長法  官  黃  永  勝
                                               法  官  鄭  貽  馨
                                               法  官  郭  顏  毓
右正本證明與原本無異。
如不服本判決，應於判決送達後十日內向本院提出上訴狀 (應附繕本) ，上訴於臺灣
高等法院。
                                               書記官   莊  淑  茹
中        華      民     國       九十一    年     五    月    九       日
附錄本案論罪科刑法條全文：
毒品危害防制條例第十條
施用第一級毒品者，處六月以上五年以下有期徒刑。
施用第二級毒品者，處三年以下有期徒刑。
